【裁判字號】    97,易,2729
【裁判日期】    981130
【裁判案由】    違反就業服務法等
【裁判全文】
臺灣臺中地方法院刑事判決              97年度易字第2729號
公  訴  人  臺灣臺中地方法院檢察署檢察官
被      告  乙○○
選任辯護人  張格明律師
上列被告因違反就業服務法等案件，經檢察官提起公訴（97年度
偵字第3894號）及移送併辦 (97年度偵字第8721、8296、7840、
11942號、臺灣南投地方法院檢察署97年度偵字第577號)，本院
判決如下：
    主    文
乙○○共同意圖營利而違反任何人不得媒介外國人非法為他人工
作之規定，處有期徒刑壹年陸月。減為有期徒刑玖月。
    犯罪事實及理由
壹、犯罪事實:丙○○(業因為前案判決效力所及而由檢察官為不
    起訴處分)與其女乙○○均明知外國人在臺工作應受就業服
    務法所定工作種類、工作期限、轉換雇主及工作、限令出境
    不再入境、行蹤陳報、繳納就業安定費及保證金等限制及義
    務，例外與在中華民國境內設籍之國民結婚而獲准居留之外
    國人得不受上開限制，又如附表所示之外國人係以與本國國
    民假結婚之名義，規避就業服務法各該限制規定，而入境我
    國，竟共同基於意圖營利媒介外國人非法為他人工作，及行
    使使公務員登載不實文書、使公務員登載不實事項於職務上
    所掌文書之犯意聯絡，於如附表各該編號所示之時、地，媒
    介上開外國人非法為如附表所示之本國僱主工作，並從中抽
    取如附表所示外國人薪資一部份之金錢以營利(詳如附表各
    該編號所示)，又為遂行上開不法媒介之行為，並為下列犯
    行：
（一）於附表編號1之MAN BOREAP（中文姓名：許迎歡）入境臺
      灣後，由乙○○帶同許迎歡檢具內容即結婚不實之戶籍謄
      本，於94年7月28日至臺中市警察局，辦理許迎歡之中華
      民國外僑居留事宜，而行使前開使公務人員登載不實之公
      文書，並使臺中市警察局不知情之公務員形式審查後，將
      許迎歡為林志仁配偶之不實事項，登載於許迎歡之中華民
      國外僑居留證及核發外僑居留證予許迎歡，足以生損害於
      戶政管理及臺中市警察局對於外僑管理之正確性。
（二）於附表編號2之LOCH SOVANN （中文姓名：盧麗香）入境
      臺灣後，由乙○○帶同盧麗香檢具內容即結婚不實之戶籍
      謄本，於94年3月15日臺中市警察局，辦理盧麗香之中華
      民國外僑居留事宜，而行使前開使公務人員登載不實之公
      文書，並使不知情之公務員形式審查後，將盧麗香為甲○○配偶之不實事項，登載於盧麗香之中華民國外僑居留證
      及核發外僑居留證予盧麗香，足以生損害於戶政管理及臺
      中市警察局對於外僑管理之正確性。
（三）於附表編號3之LORN LAYHEANG（中文姓名：盧來香）入境
      臺灣後，由乙○○帶同盧來香檢具內容即結婚不實之戶籍
      謄本，於94年2月5日至臺中市警察局，辦理盧來香之中華
      民國外僑居留事宜，而行使前開使公務人員登載不實之公
      文書，並使不知情之公務員形式審查後，將盧來香為高安
      蒼配偶之不實事項，登載於盧來香之中華民國外僑居留證
      及核發外僑居留證予盧來香，足以生損害於戶政管理及臺
      中市警察局對於外僑管理之正確性。
（四）於附表編號4之NHIM KOEUN（中文姓名：呂珍）入境臺灣
      後，由丙○○帶同呂珍檢具內容即結婚不實之戶籍謄本，
      於95年2月3日至臺中市警察局，辦理呂珍之中華民國外僑
      居留事宜，而行使前開使公務人員登載不實之公文書，並
      使不知情之公務員形式審查後，將呂珍為庚○○配偶之不
      實事項，登載於呂珍之中華民國外僑居留證及核發外僑居
      留證予呂珍，足以生損害於戶政管理及臺中市警察局對於
      外僑管理之正確性。
（五）於附表編號6之MA SOKHA（中文姓名：馬淑卡）入境臺灣
      後，由乙○○帶同馬淑卡檢具內容即結婚不實之戶籍謄本
      ，於94年5月2日至雲林縣政府警察局，辦理馬淑卡之中華
      民國外僑居留事宜，而行使前開使公務人員登載不實之公
      文書，並使不知情之公務員形式審查後，將馬淑卡為湯旭
      欽（己○○）配偶之不實事項，登載於馬淑卡之中華民國
      外僑居留證及核發外僑居留證予呂珍，足以生損害於戶政
      管理及雲林縣政府警察局對於外僑管理之正確性。
貳、證據能力
一、按被告以外之人於審判中有滯留國外或所在不明而無法傳喚
    或傳喚不到者，其於檢察事務官、司法警察官或司法警察調
    查中所為之陳述，經證明具有可信之特別情況，且為證明犯
    罪事實之存否所必要者，得為證據，刑事訴訟法第159條之3
    第3款定有明文。查本案證人即外籍勞工MAN BOREAP（中文
    姓名：許迎歡）、LOCH SOVANN（中文姓名：盧麗香）、
    LORN LAYHEANG（中文姓名：盧來香）、NHIM KOEUN（中文
    姓名：呂珍）、KUOY RANN（中文姓名：陳桂）、MA SOKHA
    （中文姓名：馬淑卡）業已分別於97年7月10日、同年5月13
    日、同年5月14日、同年5月14日、同年8月1日、同年3月6日
    遣返出境，有內政部入出國移民署外僑入出境資料處理系統
    查詢資料及旅客入出境紀錄查詢5紙在卷可憑（本院卷一第
    105至108、249、250頁），堪認前揭證人因滯留國外而無法
    傳喚，本院審酌前揭證人於警詢所為之陳述為證明犯罪事實
    所必要，且該等證人與被告並無利害關係，於案發為警查獲
    之初所為之陳述，具有可信之特別情況，依首揭規定，應具
    有證據能力，而得為證據。次查本案證人庚○○、甲○○、
    己○○於本院審理時經本院傳喚、拘提無著，有送達證書8
    紙（本院卷一第100、144、160至163、178頁）及拘票、拘
    提報告書3份在卷為憑（本院卷一189至191、195至197、227
    至229頁），足認證人庚○○、甲○○、己○○因所在不明
    而無法傳喚，本院審酌其於警詢時所為之陳述為證明犯罪事
    實所必要，且渠等接受員警詢問時，查無跡證顯示警詢當時
    有何違法取供情事，所述應係出於其自由意志無疑，又係於
    案發初時未刻意衡量利害關係之陳述，具有可信之特別情況
    ，依首揭規定，應具有證據能力。
二、被告以外之人，於審判外之言詞或書面陳述，除法律有規定
    者外，不得作為證據；又被告以外之人（包括證人、鑑定人
    、告訴人、被害人及共同被告等）於檢察事務官、司法警察
    官或司法警察調查中所為之陳述，與審判中不符時，其先前
    之陳述具有較可信之特別情況，且為證明犯罪事實存否所必
    要者，得為證據，刑事訴訟法第159條第1項、第159條之2分
    別定有明文。是被告以外之人於司法警察（官）調查中所為
    之陳述，依刑事訴訟法第159條第1項規定，係屬傳聞證據，
    原則上無證據能力，惟如該陳述與審判中不符時，其先前之
    陳述具有較可信之特別情況，且為證明犯罪事實存否所必要
    者，依同法第159條之2規定，始例外認為有證據能力；如該
    陳述與審判中相符時，因該陳述並不符合刑事訴訟法第159
    條之2有關傳聞例外之規定，故不得作為認定本案犯罪事實
    有無之證據，此時，當以其於審判中之陳述作為證據。又所
    謂「前後陳述不符」之要件，應就前後階段之陳述進行整體
    判斷，以決定其間是否具有實質性差異，惟無須針對全部陳
    述作比較，陳述之一部分有不符，亦屬之。而所謂「較可信
    之特別情況」之情形，亦應就前後陳述時之各種外部情況進
    行比較，以資決定何者外部情況具有可信性。若陳述係在特
    別可信之情況下所為，則虛偽陳述之危險性即不高，雖係審
    判外陳述，或未經被告反對詰問，仍得承認其有證據能力。
    查證人即共犯丙○○、證人即雇主癸○○於警詢時證述與本
    院審理時所證有全部或部分陳述不符之情形（詳理由內所述
    ），本院審酌證人丙○○、癸○○於警詢時之證述，除距案
    發日較近，當時記憶較深刻，可立即反應所知，不致因時隔
    日久而遺忘案情外，且係於案發初時未刻意衡量利害關係之
    陳述，亦較無來自被告同庭在場之壓力而出於虛偽不實之指
    證，或故為迴護被告之機會，因此所為之證述均較為具體明
    確，堪認上開證人於警詢時所為之陳述，客觀上具有較可信
    之特別情況，且亦為證明犯罪事實存否所必要，依上開說明
    ，渠等於警詢之證言自均具有證據能力。
三、按被告以外之人於審判外之陳述，雖不符合同法第159條之1
    至第159條之4規定，但經當事人於審判程序同意作為證據，
    法院審酌該言詞陳述或書面陳述作成時之情況，認為適當者
    ，亦得為證據。當事人、代理人或辯護人於法院調查證據時
    ，知有第159條第1項不得為證據之情形，而未於言詞辯論終
    結前聲明異議者，視為有前項之同意，刑事訴訟法第159條
    之5定有明文。是本判決其餘下列所引用之證據資料，檢察
    官、被告及其選任辯護人迄至本院言詞辯論終結前均未聲明
    異議，本院審酌上開證據資料製作時之情況，尚無違法不當
    及證明力明顯過低之瑕疵，認為以之作為證據應屬適當，揆
    諸前開規定，應認本案其餘下述調查之卷內證據均有證據能
    力。
參、訊據被告矢口否認前揭犯行，辯稱：就附表編號1，許迎歡
    剛入境的時候住伊家，嗣許迎歡生病，伊父親會叫伊帶她去
    看醫生，伊只看過他三次，第一次是入境時住伊家，第二次
    帶她去看醫生，第三次是在警局，伊並無協助伊父親處理許
    迎歡的其他事情云云（本院卷一第79頁反面、第80頁）。附
    表編號2，伊僅係受父親之託帶盧麗香去台中監獄云云（本
    院卷一第79頁反面、第80頁反面），附表編號3，伊不清楚
    ，伊沒帶她去工作地點，也沒去過竣悅渡假山莊云云（本院
    卷一第79頁反面、80頁反面）。附表編號4，呂珍有住過伊
    住處，伊也有受父親之託帶她去看醫生，其它沒有任何接觸
    云云（本院卷一第79、80頁反面），伊曾去過丑○○那邊收
    錢，但伊不知道拿的是什麼錢云云（本院卷一第80頁）。附
    表編號5，癸○○是伊父親的朋友，所以伊有跟父親丙○○
    一起去癸○○那裡泡過茶云云 (本院卷二第45頁)。附表編
    號6，時間已久，伊已無印象云云（本院卷一第243頁），附
    表編號7，伊並未介紹辛○○去工作，如果有帶她去她講的
    地方，應該也是伊父親叫伊帶去的，伊不知道她去那邊要做
    什麼云云（本院卷一第271頁）。經查:
一、附表編號1部分:此部分犯罪事實業據證人MANBOREAP（許迎
    歡）於警詢、檢察官偵訊中證述（內政部入出國及移民署專
    勤事務第二大隊台中市專勤隊移署專二中市字第0970019054
    號卷第4、5頁；97年度偵字第3894號卷第36、38、70頁），
    證人壬○○於警詢、檢察官偵訊中證述（同前移署民專二中
    市字第0970019054號卷第9、10頁；同前偵字第3894號卷第
    36 、37頁）明確，並有臺中市中區戶政事務所97年2月29日
    中市中戶字第0970000664號函附之換領國民身份證申請書、
    結婚登記申請書、駐胡志明市台北經濟文化辦事處驗證書、
    同意書、結婚證明書各一份（同前偵字第3894號卷第10至17
    頁），臺中市警察局96年11月5日中市警外字第09600804 89
    號函附之外國人居留停留案件申請表、戶籍謄本、護照影本
    、居留證影本各一份（同前移署專二中市字第0970019054號
    卷第20至31頁），合約書一份（同前移署專二中市字第0970
    019054號卷第32頁），MAN BOREAP旅客入出境記錄查詢資料
    各一份（同前移署專二中市字第0970019054號卷第33 至37
    頁），外僑居留資料查詢一份（同前移署專二中市字第0970
    0190 54號卷第39頁）可稽。證人許迎歡於警詢中證稱:
    伊入境後係由被告帶伊去辦理結婚登記及僑外居留證，伊薪
    水是由工作地老闆發的，薪水22000元，實際領11000元，其
    他錢有時是丙○○，有時是乙○○去拿等語（同前移署專二
    中市字第09700190 54號卷第4、5頁），於檢察官於偵訊中
    證稱：「... 有時老闆不要我，我就換工作，有時候是官先
    生、有時候是乙○○帶我到下一個工作地點，在我沒有工作
    的時候，我住在官先生那裡... 」、「乙○○的確帶我到工
    作地點工作很多次」、「乙○○在公司幫忙處理事情」、「
    我進來第一天在丙○○的家中就見到乙○○，乙○○第一天
    就告訴我說『你到台灣要認真工作不要偷跑，要聽話』，我
    有見到丙○○跟乙○○談到我進來台灣是假結婚的事情，地
    點在丙○○的家... 」等語（同前偵字第3894號卷第36、
    38、70頁）。證人壬○○即雇主於警詢中證稱：許迎歡的工
    資照合約扣新台幣1萬元，剩下的1萬2千元由丙○○或乙○○於每月12日到店內領取，交給許迎歡，乙○○來領過許迎
    歡薪水2次、乙○○告訴伊許迎歡是結婚來臺灣的，乙○○
    與許迎歡都跟伊說許迎歡先生被關等語（同前移署專二中市
    字第0970019054號卷第9、10頁），於偵訊中證稱: 「...
    是丙○○帶許迎歡到我店裡的，我在警詢時好像記錯了，在
    工作過程中，如果我們對許迎歡工作有意見會通知丙○○，
    丙○○會派乙○○來瞭解... 」、「是許迎歡打電話給丙○○或乙○○，是乙○○來瞭解的」等語（同前偵字第3894號
    卷第36、37頁）
二、附表編號2部分:此部分犯罪事實業據證人LICH SOVANN（盧
    麗香）於警詢、檢察官偵訊中證述（97年他字第1060號卷二
    第17至19頁；97年度偵字第7308號影印卷第3、4、9頁；中
    縣和警偵字第09700209 22號影印卷第67、68頁、第73頁反
    面；97年度偵字第7840號影印卷一第300、301頁），證人林
    璟淯於警詢證述（同前偵字第7840號影印卷一第69至71頁）
    、證人許鳳英於警詢證述（同前偵字第7840號影印卷一第75
    至77頁）明確，並有臺中市西屯區戶政事務所97年3月14 日
    中市西屯戶字第0970001557號函附之結婚登記申請書、授權
    書、聲明書、駐胡志明市台北經濟文化辦事處驗證書、結婚
    證明書、戶籍謄本各1份（同前他字第1060號卷一第139至
    148 頁），內政部入出國及移民署服務事務大隊臺中市服務
    站97 年3月19日移署服中市逢字第0973030018號函附之外國
    人居留停留案件申請表3紙、戶籍謄本、中華民國居留正影
    本、重入國許可證影本、外僑口卡列印、外僑居留資料查詢
    、外僑居留資料查詢畫面各1份（同前他字第1060號卷一第
    119至127頁），外交部中部辦事處97年3月14日中部字第097
    00000400號函附之中華民國簽證申請表、戶籍謄本、結婚證
    明書、駐胡志明市台北經濟文化辦事處驗證書、良民證、行
    政院衛生署臺中醫院健康證明應檢查項目表、護照影本、停
    留簽證影本各1份（同前他字第1060號卷一第253至266頁；
    同前他字第1060號卷二第67至75頁），入境登記表、出境登
    記表各1紙（同前他字第1060號卷二第24、25頁），指認相
    片3紙（同前他字第1060號卷二第28、30、31頁）可稽。證
    人盧麗香於97年3月20日警詢證稱：來台之仲介為官先生（
    經指認為丙○○），張建鴻到伊工作地點找伊，說要辦理居
    留證延期，並帶伊到臺中監獄見假丈夫甲○○，伊與張建鴻
    共見2次面，也見過官先生的女兒（經指認為乙○○），當
    時張建鴻就與乙○○在一起，... 伊是由彭文濱帶伊去辦理
    居留證延期，第一次是在探監後在監獄外見面，第二次是乙○○與張建鴻帶伊出來後，打電話叫彭文彬出來並帶伊去辦
    展延（同前他字第1060號卷二第17至19頁；同前偵字第7308
    號影印卷第3、4頁；中縣和警偵字第0970020922號影印卷第
    67、68頁），次於97年4月7日警詢時證稱：伊看見乙○○去
    跟雇主收錢，乙○○、張建鴻知道伊是以假結婚來台工作身
    份等語（同前偵字第7840號影印卷一第283頁），又於檢察
    偵訊中證稱：乙○○與張建鴻陪一去監獄探視甲○○，伊之
    前有看過乙○○與張建鴻，因為來台的第一個月乙○○有帶
    伊去去辦過居留證等語（同前偵字第7308號影印卷第9頁；
    同前偵字第7840號影印卷一第301頁）。
三、附表編號3部分:此部分犯罪事實業據證人LORN LAYHEANG（
    盧來香）於警詢、檢察官偵訊證述（97年度偵字第7416號影
    印卷第6頁、第12頁、第12頁反面；同前中縣和警偵字第
    09700209 22號影印卷第82頁；同前偵字第7840號影印卷一
    第64、290至295、301頁），證人黃秀香於警詢證述（同前
    偵字第7840號影印卷一第59、60頁）明確，並有內政部入出
    國及移民署服務事務大隊臺中市服務站97年3月19日移署服
    中市逢字第097303 0018號函附之外國人居留停留案件申請
    表3紙、戶籍謄本、外僑口卡列印、外僑居留資料查詢、外
    僑資料查詢畫面、聲明書、護照影本各1份（同前他字第
    1060 號卷一第128至137頁），外交部中部辦事處97年3月14
    日中部字第097 00000 400號函附之中華民國簽證申請表、
    戶籍謄本、結婚證明書、駐胡志明市台北經濟文化辦事處驗
    證書、良民證、行政院衛生署臺中醫院健康證明應檢查項目
    表、護照影本、停留簽證影本、出境登記表影本各1份（同
    前他字第1060號卷一第267至278頁；同前他字第1060號卷二
    第58至66頁），臺中市東區戶政事務所97年3月14日中市東
    戶字第0970000 993號函附之結婚登記申請書、戶籍謄本、
    結婚證明書、駐胡志明市台北經濟文化辦事處驗證書、授權
    書、聲明書各1份（同前他字第1060號卷一第151至158頁）
    ，指認相片5紙（同前他字第1060號卷二第9、13、14頁、同
    前偵字第7146號影印卷第8頁），臺中縣警察局指認犯罪嫌
    疑人紀錄表1份（同前偵字第7840號影印卷一第65頁）可稽
    。證人盧來香於97年3月21日警詢中證稱：伊每次轉換工作
    ，有時候是丙○○、有時候是乙○○載我去新的工作地點等
    語（同前偵字第7416號影印卷第6頁；同前中縣和警偵字第
    09700 20922號影印卷第82頁），次於97年3月27日警詢中證
    稱：乙○○就是伊來臺灣之後帶伊辦居留證及帶伊去工作之
    人等語（同前偵字第7840號影印卷一第64頁），又於97年4
    月7日警詢中證稱：乙○○帶伊去辦居留證，每次伊居留證
    延期，也是乙○○帶伊去辦理，賣豬肉的工作地點是乙○○
    帶伊去的，最後一個工作地點竣悅度假山莊是乙○○和丙○○帶伊去的等語（同前偵字第7840號影印卷一第294、295頁
    ），再於檢察官偵訊中證稱：伊只看過丙○○及乙○○，他
    們就是帶伊換工作的人等語（同前偵字第7416號影印卷第12
    頁反面），97年4月28日偵訊中證稱：乙○○有帶伊去辦一
    次延期居留，也有到過伊雇主那裡等語（同前偵字第7840號
    影印卷一第301頁）。證人高安蒼即盧來香之人頭丈夫於97
    年3 月18日警詢中證述：伊假結婚所得之酬勞二萬元是由一
    名自稱官先生（經指認為丙○○）的人拿給伊的，他的女兒
    （經指認為乙○○）都是在聯繫外籍配偶，如果外籍配偶出
    事被警方抓到，就由他們出面找我們商討善後的事情等語（
    同前他字第1060號卷二第6、7頁）。
四、附表編號4部分:此部分犯罪事實業據證人NHIM KOEUN（呂珍
    ）於警詢、偵訊之證述（同前中縣和警偵字第0970020922號
    影印卷第64頁；同前偵字第7840號影印卷一第276、277頁、
    第300、301頁），證人即雇主子○○警詢、偵訊證述（同前
    中縣和警偵字第09 70020922號影印卷第25頁反面；同前偵
    字第7840號影印卷一第121、122頁），證人即雇主丑○○警
    詢、偵訊證述（同前中縣和警偵字第09 70020922號影印卷
    第33頁；同前偵字第7840號影印卷一第124頁），證人即雇
    主癸○○於偵訊證述（同前偵字第7840號影印卷一第128、
    129頁），並有內政部入出國及移民署服務事務大隊臺中市
    服務站97年3月19日移署服中市逢字第0973030018號函附之
    外國人居留停留案件申請表、外僑口卡列印、外僑居留資料
    查詢各1份（同前他字第1060號卷一第113至118頁），臺中
    縣大里市戶政事務所97年3月17日中縣里戶字第097000 1289
    號函附之結婚登記申請書、駐胡志明市台北經濟文化辦事處
    驗證書、同意書、結婚證明書、聲明書、授權書各1份（同
    前他字第1060號卷一第103至111頁），外交部中部辦事處97
    年3月14日中部字第09700000400號函附之中華民國簽證申請
    表、戶籍謄本、結婚證明書、駐胡志明市台北經濟文化辦事
    處驗證書、良民證、行政院衛生署臺中市台北經濟文化辦事
    處驗證書、良民證、行政院衛生署臺中醫院健康證明應檢查
    項目表、護照影本、停留簽證影本各一份（同前他字第1060
    號卷一第279至292頁；同前他字第1060號卷二第50至94頁）
    ，臺中縣警察局指認犯罪嫌疑人紀錄1份（同前中縣和警偵
    字第0970020922號影印卷第65頁）可稽。證人呂珍於警詢中
    證稱：薪水除了老闆娘會給之外，如果老闆娘沒有發薪水，
    官小姐（經指認為乙○○）也會到伊工作的地方向老闆娘拿
    薪水然後交給伊等語（同前中縣和警偵字第0970020922號影
    印卷第64頁），次於97年4月7日警詢中證稱：丙○○帶伊至
    第一個工作地點時乙○○有一同前往，丙○○跟乙○○分別
    跟第一個雇主子○○、第二個雇主癸○○拿仲介費跟薪水，
    薪水有時是老闆娘親自拿給伊，有時是丙○○跟乙○○拿給
    伊等語（同前偵字第7840號影印卷一第276、277頁），再於
    97 年4月28日檢察官偵訊中證稱: 乙○○有幫伊領薪水等語
    （同前偵字第7840號影印卷一第300、301頁）。證人子○○
    即呂珍之雇主於警詢中證稱：呂珍在伊那工作一年二、三個
    月，薪資一個月1萬8千元，伊都直接將薪水交給丙○○或他
    女兒乙○○收取等語（同前中縣和警偵字第0970020922號影
    印卷第25頁反面），於檢察官偵訊中證稱：伊之前都是打電
    話給官先生，過一陣子官先生電話就變成乙○○接聽，說他
    爸爸去越南，由他代替他爸爸與伊聯絡，乙○○會到伊住處
    跟伊收錢，也會帶翻譯來談或帶呂珍去作健康檢查，放假時
    乙○○會來帶他等語（同前偵字第7840號影印卷一第121 、
    122頁），於本院審理中證稱：「（問：你在偵查中所述關
    於被告代表他爸爸跟你們聯絡，被告會帶翻譯來及帶呂珍做
    健康檢查，放假會來帶呂珍等語，是否實在？〈提示偵卷第
    121頁背面及122頁並告以要旨〉）實在，丙○○會叫他女兒
    來（本院卷一第120頁反面）。證人丑○○即呂珍之雇主警
    詢中證稱：看過  乙○○2次，他有陪同翻譯過來，每月伊
    均有將工資給乙○○再轉交給呂珍等語（同前中縣和警偵字
    第0970020922號影印卷第33頁）於偵訊中證稱：乙○○都2
    、3個月來收一次錢，來過3、4次，伊後來就是找乙○○聯
    絡，大部分是因為翻譯的瑣碎小事，剛開始伊跟呂珍無法溝
    通，伊打電話給官先生，他也是派乙○○來，他會再帶翻譯
    ，乙○○就在旁邊聽等語（同前偵字第7840號影印卷第124
    頁），於本院審理時證稱：「我原則上都是先找丙○○，如
    果丙○○已經叫被告來，但被告一直沒有來，我就會直接打
    被告電話聯絡他。付款確實二、三個月收一次，他有一、二
    次是帶翻譯來，有一、二次是來收錢，所以我有三、四次見
    過他，並不是每次都是來收錢」（本院卷一第118頁反面至
    120頁反面）。證人癸○○即呂珍之雇主於偵訊證稱：伊認
    識乙○○，有時他來看呂珍，安撫呂珍，乙○○跟呂珍可以
    溝通，伊找不到丙○○的時候都會找乙○○等語（同前偵字
    第7840號影印卷第128、159頁）。
五、附表編號5部分:此部分犯罪事實業據證人KUOY RANN（陳桂
    ）於警詢、檢察官偵訊中證述（內政部入出國及移民署專勤
    事務第二大隊臺中市專勤隊移署專二中市字第0970019241號
    卷第1至7頁；97年度偵字第11942號卷第8、9、20頁），證
    人癸○○警詢、偵訊中證述（同前移署專二中市字第097001
    9241號卷第8至11頁；同前偵字第11924號卷第9頁），並有
    雲林縣斗六市戶政事務所97年3月27日雲斗戶字第0970001
    096號函附之結婚登記申請書、駐胡志明市台北經濟文化辦
    事處驗證書、結婚證明書、聲明書、授權書各1份（同前移
    署專二中市字第0970019241號卷第12至22頁），外交部中部
    辦事處97年3月14日中部字第09700000900號函附之中華民國
    簽證申請表、戶籍謄本、結婚證明書、駐胡志明市台北經濟
    文化辦事處驗證書、護照影本、停留簽證影本各1份（同前
    移署專二中市字第0970019241號卷第23至27頁）），停留簽
    證、外僑入出境資料查詢各1份（同前移署專二中市字第097
    0019241號卷第27、29頁），養鵝場照片4張（同前移署專二
    中市字第0970019241號卷第35頁）可稽。證人陳桂於警詢中
    證稱：丙○○載伊去山上做採茶葉的工作，做了1個月又6天
    ，因為不習慣，要求丙○○幫伊換工作，他又帶伊去台中市
    做自助餐的工作1年3個月，後來丙○○叫他女兒開車載伊到
    山上另一個種茶葉的地方，做了一個星期一就跑掉，後來丙○○又叫她女兒載伊到另一個養鵝場，做了1年又10天。丙○○的女兒乙○○知道伊是假結婚（提示口卡當場指認無誤
    ），伊來台第一晚住丙○○家，丙○○有拿伊的證件跟文件
    資料給乙○○，工作2年多伊有問乙○○說伊想回家，她說
    伊一定要做滿3年才可以回家。當初言明薪水第一年是每月
    美金150元，第二年是每月美金200元，第三年是每月美金
    500元，所以當伊第三年只領到每月美金300元時，伊就向乙○○質問，為什麼薪水那麼少? 乙○○說: 「妳算妳的薪水
    ，我算我的薪水」，後來老闆說不要計較，多算5000元薪水
    給伊、丙○○去老闆的地方，看伊要拿新臺幣或是美金，由
    伊決定，由丙○○，有時候是乙○○拿現金給伊，養鵝廠工
    作薪水9900元，由丙○○及乙○○以現金拿給伊（同前移署
    專二中市字第0970019241號卷第1至6頁），於檢察官偵訊中
    證稱：2005年2月6日來台時是乙○○帶伊去養鵝場工作，他
    知道伊是假結婚來台的（97年度偵字第11942號卷第8、20頁
    ）等語。證人癸○○於警詢中證述：乙○○有時會代替他爸
    爸來向伊收錢，及算薪水給陳桂（同前移署專二中市字第
    0970 019241號卷第10頁）。
六、附表編號6部分:此部分犯罪事實業據證人MA SOKHA（馬淑卡
    ）於警詢、檢察官偵訊中證述（97年度偵字第577號卷第25
    至29、34、35頁、93至95頁），證人戊○○即外籍翻譯於偵
    訊、本院審理時證述（同前偵字第577號卷第46至48頁、第
    156頁、本院卷二第30至32頁），證人湯旭欽(即己○○)即
    馬淑卡前夫於警詢、偵訊證述（同前偵字第577號卷第39 至
    43、第156頁），並有結婚登記申請書、戶籍謄本、駐胡志
    明市台北經濟文化辦事處驗證書、結婚證明書、聲明書、授
    權書各1份（同前偵字第577號卷第59至65頁），外僑入出境
    資料查詢、外僑居留資料查詢各1份（同前偵字第577號卷第
    78、79頁），指認相片5紙（同前偵字第577號卷第32、33
    、38、44、45頁）可稽。證人馬淑卡於警詢中證稱：官先生
    幫我們安排住處及工作，官先生女兒也有帶伊去工作、「（
    問：現在警方提供仲介之人1-9號供你指認，是編號幾號之
    人?）是編號1號（為乙○○照片），帶我去辦理相關結婚手
    續及工作之人。」（同前偵字第577號卷第26至28頁）。證
    人己○○於警詢證稱：94年5月初一個胖胖的女人載馬淑卡
    來辦居留證、「（問：現在警方提供仲介之人1-8供你指認
    ，是幾號之人是載馬淑卡到雲林縣警察局外事課辦理居留證
    之人?）是4號（為乙○○相片）載馬淑卡到雲林縣警察局外
    事課辦理居留證之人」（同前偵字第577號卷第41、42頁）
    ，於檢察官偵訊中證稱：是伊帶馬淑卡去辦居留證，當時有
    看到乙○○在場（同前偵字第577號卷第156頁），證人戊○○於檢察官偵訊中證稱：乙○○主要幫他父親丙○○帶外籍
    工人去工作、體檢、跟雇主收錢、辦居留，馬淑卡是乙○○
    帶去竹山工作的，馬淑卡來台後的工作是丙○○、乙○○安
    排的（同前偵字第577號卷第157頁）。於本院審理時證稱：
    第一次來臺灣是官先生找伊當翻譯，所以跟乙○○有接觸過
    ，乙○○跟伊一起去收工錢、體檢、「（問：乙○○怎樣帶
    馬淑卡去工作？）用車子載去南投有一個洗衣場，因為太久
    了，洗衣場的名字我忘記了」、「（問：依你剛才所陳，你
    有陪同乙○○去馬淑卡的工作地點去收馬淑卡的工錢及帶馬
    淑卡去體檢？）對，但是到那邊除了馬淑卡以外還有其他柬
    埔寨籍來台工作的人，我是去做翻譯的」、「（問：為何是
    乙○○與你陪同去處理，而不是丙○○? 丙○○如何指示你
    ?）丙○○跟我說等一下叫我女兒開車去載你，叫我去當翻
    譯，有時候我跟乙○○載這些人去辦居留證，去移民總局辦
    居留證，他叫我跟柬埔寨的人說為什麼他的老公不陪他來辦
    的原因。如果有警察問他們，他們要回答說是因為老公在工
    作... 」、「（問：你處理上述事務，是否主要都是由乙○○陪同，還是只是偶爾丙○○請乙○○幫忙？）很多人都會
    陪同，有時候是乙○○、丙○○... 」（本院卷二第30至32
    頁）。
七、附表編號7部分:此部分犯罪事實業據證人辛○○於本院證述
    （本院卷一第268至271頁），證人丁○○於本院時證述（本
    院卷一第124頁反面），並有外交部94年4月4日部授領中字
    第09400001340號函（申請居留簽證未獲核准）（97年度偵
    字第7840號影印卷二第2頁反面），臺中市中區戶政事務所
    97 年4月18日中市中戶字第0970001 219號函附之結婚登記
    申請書、授權書、聲明書、駐胡志明市台北經濟文化辦事處
    驗證書、結婚證明書各1份（同前偵字7840號卷一第236至
    243頁），外交部中部辦事處97年4月24日中部字第0970000
    1730號函附之中華民國簽證申請表、戶籍謄本、結婚證明書
    、駐胡志明市台北經濟文化辦事處驗證書、良民證各1份（
    同前偵字第7840號卷一第251至257頁）可稽。證人辛○○於
    本院證稱：「（問: 你有無看過被告?）有，我在臺灣工廠
    上班手受傷時，丙○○帶我去看醫生，他說本來的工廠老闆
    說因為我是不合法的，所以不要我，被告開車帶我去山上上
    班」、總共三個人，被告開車，還有被告的朋友。伊到山上
    工作二年半被查獲。山上工作的薪水是老闆直接給我。伊在
    山上旅館幫忙整理床舖、打掃。我進來臺灣後隔天丙○○就
    帶我去上班，我只知道在台中，詳細地點不知道，伊在前述
    的工廠，作煮雞的工作一年半。伊在2005年1月好像是8日入
    境的，在台中做到2006年7、8月左右，之後你在山上做了二
    年半，下山快半年才投案。「（問: 被告到台中接你要去山
    上時，他是怎麼告訴你的？你有無問他關於工作的性質、待
    遇、地點、要待多久等等相關事情？）被告帶我到被告家住
    一個晚上，告訴我說要帶我去山上上班，我只有告訴被告說
    老闆對我好就好」、待遇第一年每月150美金，第二年200
    ，第三年就300等語（本院卷一第268至271頁）。
八、按共同正犯之成立，祇須具有犯意之聯絡，行為之分擔，既
    不問犯罪動機起於何人，亦不必每一階段犯行，均經參與。
    共同實行犯罪行為之人，在合同意思範圍內，各自分擔犯罪
    行為之一部，相互利用他人之行為，以達其犯罪之目的者，
    即應對於全部所發生之結果，共同負責；共同正犯間，非僅
    就其自己實行之行為負其責任，並在犯意聯絡之範圍內，對
    於他共同正犯所實行之行為，亦應共同負責；又共同正犯不
    限於事前有協議，即僅於行為當時有共同犯意之聯絡者亦屬
    之，且表示之方法，不以明示通謀為必要，即相互間有默示
    之合致亦無不可。而就業服務法第64條第2項之意圖營利而
    媒介外國人非法為他人工作罪，其媒介行為，屬即成犯，即
    於著手該媒介行為，即成立犯罪，惟以假結婚引進外籍新娘
    而意圖營利媒介外國人非法為他人工作者，為掩飾其不法，
    客觀上仍需為相關申請居留等手續，且因外籍勞工與僱主間
    因語言隔閡、薪資發放及費用扣除等因素，僱主與媒介以營
    利者間亦多有要求媒介者提供相關協力之約定，是於審究行
    為人與媒介者有無犯意聯絡時，前揭客觀情狀，自得為判斷
    之基礎。查前揭附表編號1依證人許迎歡之證詞，附表編號3
    依證人盧來香之證詞，附表編號4依證人呂珍之證詞，附表
    編號5依證人陳桂之證詞，附表編號6依證人馬淑卡、戊○○
    之證詞，附表編號7依證人辛○○之證詞，足認被告確有帶
    前揭外國人至工作場所即非法媒介外國人為他人工作之情形
    ；附表編號1依證人許迎歡、壬○○之證詞，附表編號2依證
    人盧麗香之證詞，附表編號4依證人呂珍、子○○、丑○○
    之證詞，附表編號5依證人陳桂、癸○○之證詞，附表編號6
    依證人戊○○之證詞，足認被告確有代為收、發前揭外國人
    薪資之情形；附表編號1依證人許迎歡、壬○○之證詞，附
    表編號4依證人子○○、丑○○、癸○○之證詞，附表編號6
    依證人戊○○之證詞，足認被告確有提供相關協力如協調僱
    主與外勞工作之意見等情形；附表編號1依證人許迎歡之證
    詞，附表編號2依證人盧麗香之證詞，附表編號3依證人盧來
    香、高安蒼之證詞，附表編號6依證人己○○、戊○○之證
    詞，足認被告確有協助辦理居留證等相關手續之情形，依前
    揭說明，自足認被告就前揭非法外籍勞工入境後媒介工作，
    及為掩飾其不法，客觀上所需為相關申請居留之手續等，均
    有參與，而與丙○○有犯意之聯絡及行為之部分分擔。
九、按刑法上「意圖營利」係指行為人主觀上有牟利意圖。政府
    為保障本國勞工之工作權，故嚴禁非法來台之外籍人士在台
    工作，應為一般民眾所知悉，被告既為智識健全之成年人，
    且有從事外籍勞工引進之工作經驗，對此自無不知之理。況
    在一般仲介合法外籍勞工均會收取仲介費之情形，苟被告於
    仲介本件非法外籍勞工與附表所示之雇主時，並無利益可圖
    ，此無異謂其係在甘冒被查獲並被移送法辦之風險之情形下
    ，費時費事而平白仲介外籍勞工給並無特殊情誼之人使用，
    此情顯難認符情理，是被告仲介如附表所示之外國人為他人
    非法工作時，而有從中賺取仲介費牟利之意圖及事實，堪以
    認定。又如附表所示之部分雇主雖不詳，惟不影響被告前揭
    犯行及主觀上確有營利意圖之認定，併此敘明。
十、次按外國人取得居留資格後，應於15日內，向主管機關申請
    外僑居留證，96年12月26日修正公布前之入出國及移民法第
    22條前段定有明文。已入國者，得以書面委託他人代辦申請
    居留事項；申請居留案件，其資料不符或欠缺者，應於主管
    機關通知送達翌日起15日內補正；外國人申請外僑居留證，
    應備外僑居留證申請書、護照及居留簽證、其他證明文件，
    及最近半身脫帽正面照片2張，送主管機關（內政部入出國
    及移民署設立前，此項業務係由外國人居留地之警察局辦理
    ），此觀97年2月14日修正公布前之入出國及移民法施行細
    則第8條第1項、第8條之1及外國人停留居留及永久居留辦法
    第5條第1項、第18條等規定甚明。綜上規定，足認主管機關
    核發外僑居留證時，係依申請人所持業經實質審查通過之外
    國人居留簽證等文件，據以形式審查而登載於其職務上所掌
    之公文書。至於核發外僑居留證後，主管機關事後雖應對該
    外國人執行查察登記其從事之活動是否與居留目的相符等實
    質事項，惟此僅係主管機關事後查察、判斷有無撤銷外僑居
    留證事由存在之規範，此觀外國人居留或永久居留查察登記
    辦法第2條、第5條、第6條之規定，亦甚明確，自不得以此
    反謂主管機關核發外僑居留證時，即有實質審查權限。是以
    ，被告與共犯等人就前開犯罪事實（一）至（五），共同持
    內容不實之戶籍謄本等資料申辦外僑居留證致使承辦員警，
    在該證件上之「居留事由」欄位內，登載依親－夫－林志仁
    、甲○○、高安蒼、庚○○、湯旭欽等文字，乃係使公務員
    登載不實事項於職務上所掌文書之行為。
十一、證人丙○○固於本院就被告有利部分證稱略以: （一）「
      （問：被告有無代替你去收陳桂的薪資？）都是我跟癸○○的太太結算」、「（問: 被告有無因為這件或其他案件
      代替你去收錢？）薪資部分沒有，被告幫我做事的話，都
      是跑腿去拿東西，但他不知道裡面是什麼東西，這樣的情
      形也很少。」、「（問: 提示癸○○警詢筆錄第三頁，癸○○稱被告會替你跟他收錢，情形為何？）我從來沒有跟
      癸○○結帳，都是跟他太太結帳，有可能我去結帳時，癸○○的太太拿台幣叫我幫他換美金，因為外勞要美金，我
      回去換好美金後，叫被告拿去給歐太太，雇主是直接把要
      給外勞的錢給外勞，要給我的直接給我」云云（本院卷一
      第217頁反面、218頁反面）。惟查證人癸○○於警詢明確
      證稱：乙○○有時會代替他爸爸來向伊收錢，及算薪水給
      陳桂等語（同前移署專二中市字第0970 019241號卷第10
      頁），是證人丙○○之證述顯證人癸○○之證述不符，又
      證人癸○○固於本院亦附和證稱: 陳桂之薪資款項均係由
      丙○○與伊太太結算云云 (本院卷一第216頁)，惟證人癸○○就: 「 (問: 何以你警詢稱被告會替丙○○來向你收
      錢)丙○○在我那邊泡茶，被告打電話來找他爸爸要錢，
      後來被告就到我家，被告就跟他爸爸拿錢，所以我筆錄才
      會這樣講」 (本院卷一第216頁)，查證人癸○○前揭警詢
      所供述之內容語意明確，毫無由「被告向癸○○收錢」轉
      為「被告向其父索討金錢」之語意解釋空間，證人癸○○
      曲解語意其維護被告之情甚明。（二）證人丙○○於本院
      證稱: 許迎歡的部分是陳小姐去接機，來台後是跟陳小姐
      住在一起云云（本院卷一第116頁反面、第272頁反面），
      核與被告前揭所坦承許迎歡剛入境時有住伊家等語不符，
      益徵證人丙○○有維護被告之嫌，其有利被告之證詞難以
      採信。（三）證人丙○○於本院證稱：乙○○沒有在伊指
      示下帶外籍新娘來台後去申請居留證的延期。盧麗香、呂
      珍、盧來香、辛○○等人居留證都是他們老公去辦，是我
      帶他們去的。盧麗香延期居留部分是他雇主帶去辦（本院
      卷一第115頁反面、117頁），惟查證人丙○○於警詢時證
      稱：伊有叫乙○○去辦盧麗香之失蹤人口撤尋及居留證展
      延等語（同前偵字第7840號影印卷第182頁），是證人丙○○前後所述不符，亦見證人丙○○於本院審理虛以維護
      被告之情。（四）證人丙○○於本院證稱：外籍新娘生活
      上有困難時會向伊反應，一般都是伊自己去處理，如果碰
      到男生處理比較尷尬，伊會請被告來處理。印象中伊請被
      告去處理只有一位，雇主就是壬○○，新娘是許迎歡，伊
      另有請被告帶盧麗香去看他老公」云云（本院卷一第11 6
      、117頁反面），經核亦與被告前揭所辯丙○○曾令被告
      帶呂珍去看醫生有所不符。綜上，證人丙○○、癸○○於
      本院為有利被告之證詞，有維護被告或與事實不符之情，
      是其等有利被告之相關供述，憑信性均有疑，均不足為被
      告有利之認定。
肆、論罪科刑之理由:
一、核被告乙○○所為，就如附表各該編號所示部分，係意圖營
    利而違反就業服務法第45條規定任何人不得媒介外國人非法
    為他人工作罪，應依同法第64條第2項規定處罰。就犯罪事
    實欄（一）至（五）另涉犯刑法第216條、第214條之行使使
    公務員登載不實文書罪、使公務員登載不實罪。被告與丙○○就前揭所有犯行，就犯罪事實欄 (一)至 (五)部分又與許
    迎歡、盧麗香、盧來香、呂珍、馬淑卡，均有犯意聯絡及行
    為分擔，為共同正犯。按刑事法若干犯罪行為態樣，本質上
    原具有反覆、延續實行之特徵，立法時既予特別歸類，定為
    犯罪構成要件之行為要素，則行為人基於概括之犯意，在密
    切接近之一定時、地持續實行之行為，倘依社會通念，於客
    觀上認為符合一個反覆、延續性之行為觀念者，於刑法評價
    上，即應僅成立一罪。學理上所稱「集合犯」之職業性、營
    業性或收集性等具有重複特質之犯罪均屬之，例如經營、從
    事業務、收集、販賣、製造、散佈等行為概念者是。本案被
    告與丙○○共同意圖營利而經營非法媒介之業務，由其犯罪
    行為態樣即以非法辦理居留證等手法反覆、延續媒介多名外
    國人多次非法為他人工作藉以營利之犯情觀之，被告應係基
    於反覆、延續實行媒介外國人非法為他人工作以營利之犯意
    ，而為本案上開違反就業服務法第64條第2項之罪之犯行，
    於本質上具有反覆性，於行為概念上即應認為係屬「集合犯
    」的包括一罪 (臺灣高等法院臺中分院97年度上易字第2247
    號判決參照)。又被告所犯多次行使使公務員登載不實文書
    及使公務員登載不實之犯行，與前揭違反就業服務法部分時
    間重疊，復係基於行為人以一個犯罪意思決定，而侵害數個
    不同之法益，是被告此部分所為應為單一評價，屬一行為觸
    犯數罪名之同種想像競合犯，應從一重之就業服務法第64條
    第2項之罪處斷。公訴人起訴事實雖僅就如犯罪事實附表編
    號1部分起訴，未敘及被告其餘犯行，然該部分犯罪事實與
    公訴人起訴之犯罪事實既具有集合犯、想像競合犯之裁判上
    一罪關係，已如前述，復部分經檢察官移送併辦，應為起訴
    效力所及，本院自應併予審究。
二、爰審酌本案犯罪之主導者固為共犯丙○○，又被告雖無前科
    ，惟被告多次參與媒介非法外勞為他人工作，且犯罪媒介之
    期間延續甚長，本院於量刑時自應予加重考量，又被告於審
    理中固有緘默、答辯之權，惟於有罪而為量刑審酌時，自仍
    應與犯罪後表示悔意甚或為一定賠償之被告有所區別，再共
    犯丙○○就本案所涉案件，均因為前案判決效力所及而未予
    追訴，是亦無從以共犯丙○○該前案判決之情形為本案被告
    量刑之參酌，且本案被告就犯行之分擔非輕，業如前述，是
    亦應為被告不利之考量，此外，被告所為妨害本國勞工之工
    作權，於社會秩序影響非淺，考量刑罰做為預防犯罪之手段
    固有其極限，惟為防衛社會安全，對謀不法利益者生嚇阻之
    用，本院於量刑時自不宜率爾予被告量處過輕之刑等一切情
    狀，量處如主文所示之刑。被告犯罪之時間，係於96年4月
    24 日以前，合於中華民國96年罪犯減刑條例所定減刑要件
    ，應依該條例第2條第1項第3款之規定，減其刑期二分之一
    。末以緩刑之宣告，除應具備一定條件外，並須有可認為以
    暫不執行刑罰為適當之情形，始得為之，此屬法院裁判時得
    依職權裁量之事項，本案犯罪所生具相當之危害，且被告迭
    經偵審程序，毫無悔改之意，難認其經此偵審程序後，有何
    警惕之效，自不宜為緩刑之諭知，併此敘明。
伍、不另為無罪諭知部分
一、公訴意旨另略以:乙○○為丙○○之女，明知丙○○所引進
    之外國人MAN BOREAP（中文姓名許迎歡）與林志仁（另行通
    緝中）並無結婚之真意，即以「假結婚引進外籍新娘」為方
    法，以達成媒介外籍女子非法來臺工作之目的，其與丙○○
    及林志仁共同基於行使使公務員登載不實公文書之犯意聯絡
    ，並意圖營利，基於媒介外國人非法為他人工作之概括犯意
    聯絡，於民國93年5月31日，共同由林志仁赴柬埔寨王國，
    與許迎歡辦理無真意之假結婚，再由林志仁於同年6月11 日
    ，以結婚登記申請書、同意書、柬埔寨王國結婚證明書等，
    向臺中市中區戶政事務所申請結婚登記，使不知情之公務員
    在戶籍謄本配偶欄作不實之「許迎歡」登載，同時為林志仁
    更換註記許迎歡為配偶之新國民身分證，足以生損害於戶政
    機關對戶籍管理之正確性。待取得依親事由之後，即由林志
    仁及知情之丙○○、乙○○持林志仁之上開戶籍謄本行使，
    矇蔽入境機關之實質審核，而為許迎歡辦理申請入境。因認
    被告此部分亦涉犯刑法第216條、第214條之行使使公務員登
    載不實文書罪嫌。
二、按認定不利於被告之事實，須依積極證據，茍積極證據不足
    為不利於被告事實之認定，即應為有利於被告之認定，更不
    必有何有利之證據。且刑事訴訟上證明之資料，無論其為直
    接或間接證據，均須達於通常一般之人均不致有所懷疑，而
    得確信其為真實之程度，始得據為有罪之認定，若其關於被
    告是否犯罪之證明未能達此程度，而有合理懷疑之存在，致
    使無從形成有罪之確信，根據「罪證有疑，利於被告」之證
    據法則，即不得遽為不利被告之認定(最高法院76年臺上字
    第4986號判例)。另共同正犯之所以應對其他共同正犯所實
    施之行為負其全部責任者，以就其行為有犯意之聯絡為限，
    若他犯所實施之行為超出共同犯意之外、或為其所難預見者
    ，自應僅就其所知之程度令負責任，未可因其有共同正犯之
    關係而就全部犯罪結果一概負責(最高法院95年度台上字第
    719 號判決)。
三、訊據被告堅決否認前揭犯行，辯稱：關於假結婚的部分伊完
    全沒有參與，伊也不曉得前揭外籍勞工入境之方式及伊父親
    如何協助他們入境等語。經查：本案固足認被告於前揭外籍
    勞工入境後有為非法媒介工作，及為掩飾其不法協助申請居
    留等情，業如前述，惟就前揭外籍勞工入境前之部分，公訴
    人並未有何舉證足認被告有行為之分擔，證人許迎歡於檢察
    官偵訊亦明確證稱:「假老公的事都是丙○○在辦的」等語
    (97 偵字第3894號卷第70頁)，復證稱:（問:乙○○是否知
    道你是假結婚到台灣?）我進來第一天在丙○○的家中就見
    到乙○○，乙○○第一天就告訴我說『你到台灣要認真工作
    不要偷跑，要聽話』，我有見到丙○○跟乙○○談到我進來
    台灣是假結婚的事情，地點在丙○○的家...，辦假結婚的
    事情都是丙○○，不是乙○○辦的，他只知道我是假結婚進
    來的」等語（同前偵字第3894號卷第70頁），衡情苟被告於
    許迎歡入境前即已知悉許迎歡係假結婚來台，證人丙○○要
    無迨至許迎歡已入境後，仍需向被告說明許迎歡進入台灣是
    假結婚之必要，參酌客觀上外籍人士入境我國需相當之程序
    ，申辦事項繁多，被告既僅實際參與入境後之前揭犯行，復
    非犯罪之主導者，其對入境前所應為相關手續，即公訴人所
    指前揭犯行，客觀上得否預見，非無疑問，依前揭說明，本
    院自應為對被告有利之認定，即認被告部分犯嫌，容有合理
    懷疑之存在，致使本院無從形成有罪之確信，原應就被告此
    部分為無罪之諭知，惟公訴人意旨認此與前揭有罪部分，有
    想像競合犯之裁判上一罪關係，爰不另為無罪之諭知。又起
    訴此部分既不另為無罪諭知，檢察官移送併辦關於前揭非法
    外籍勞工入境前之犯行部分，自亦無從併辦，併此敘明。另
    KUOY RANN（中文姓名: 陳桂)以依親為由向外交部中部辦事
    處申請居留簽證時，經實質審查後婉拒，是陳桂所持有之簽
    證仍為短期停留簽證，尚無持居留簽證至警局辦理居留證之
    情事，此有外交部中部辦事處97年3月27日中部字第0970000
    0900號函、停留簽證及外僑入出境資料查詢各1份（同前移
    署專二中市字第0970019241號卷第23、27、29頁）在卷可按
    ，是被告就此部分並未涉有行使使公務員登載不實文書及使
    公務員登載不實罪，附予敘明。
據上論斷，應依刑事訴訟法第299條第1項前段，就業服務法第64
條第2項，刑法第11條前段、第28條、第214條、第216條、第55
條，中華民國96年罪犯減刑條例第2條第1項第3款、第7條，刑法
施行法第1條之1，判決如主文。
中    華    民    國    98    年    11    月    30    日
                        刑事第15庭  法  官  郭書豪
以上正本證明與原本無異。
如不服本判決應於收受判決後10日內向本院提出上訴書狀，並應
敘述具體理由；其未敘述上訴理由者，應於上訴期間屆滿後20日
內向本院補提理由書（均須按他造當事人之人數附繕本）「切勿
逕送上級法院」。
                                    書記官  陳美虹
中    華    民    國    98    年    11    月    30    日
附錄論罪科刑法條
就業服務法第45條：
任何人不得媒介外國人非法為他人工作。
就業服務法第64條第2項：
意圖營利而違反第45條規定者，處3年以下有期徒刑、拘役或科
或併科新臺幣120萬元以下罰金。
中華民國刑法第214條
（使公務員登載不實罪）
明知為不實之事項，而使公務員登載於職務上所掌之公文書，足
以生損害於公眾或他人者，處 3 年以下有期徒刑、拘役或 5 百
元以下罰金。
中華民國刑法第216條
（行使偽造變造或登載不實之文書罪）
行使第 210 條至第 215 條之文書者，依偽造、變造文書或登載
不實事項或使登載不實事項之規定處斷。
附表：
┌──┬──────┬──────┬────────┬────┬───────┐
│編號│  時間      │  地點      │   外國人       │本國僱主│媒介方式及薪資│
├──┼──────┼──────┼────────┼────┼───────┤
│ 1  │93年6月17日 │嘉義縣阿里山│MAN BOREAP（中  │不詳    │不詳          │
│    │至96年2月間 │不詳旅館及臺│文姓名：許迎歡）│        │              │
│    │            │中市不詳場所│柬埔寨籍        │        │              │
│    ├──────┼──────┤1983年9月8日生  ├────┼───────┤
│    │96年2月間某 │臺中市西屯區│護照號碼：N05441│壬○○  │由丙○○與楊肇│
│    │日起至96 年8│福科路591號 │34號            │        │良先於95年11月│
│    │月5日       │之「函館和風│                │        │15日簽訂合約書│
│    │            │健康鍋」    │                │        │，約定新台幣2 │
│    │            │            │                │        │萬200 0元之月 │
│    │            │            │                │        │薪僱請外籍勞工│
│    │            │            │                │        │，壬○○先預付│
│    │            │            │                │        │36萬元予丙○○│
│    │            │            │                │        │作為報酬，再由│
│    │            │            │                │        │壬○○每月發薪│
│    │            │            │                │        │水時逐月扣回1 │
│    │            │            │                │        │萬元，並由官怡│
│    │            │            │                │        │秀帶許迎歡到店│
│    │            │            │                │        │裡工作，由官威│
│    │            │            │                │        │成或乙○○於每│
│    │            │            │                │        │月12日到店內領│
│    │            │            │                │        │取所餘薪資1萬 │
│    │            │            │                │        │2000元，交給MA│
│    │            │            │                │        │NBOREAP（許迎 │
│    │            │            │                │        │歡）。        │
├──┼──────┼──────┼────────┼────┼───────┤
│ 2  │94年1月8日起│台北某殺雞工│LOCH SOVANN （中│不詳    │入境後即被官威│
│    │18天        │廠          │文姓名：盧麗香）│        │成載去工作，未│
│    │            │            │柬埔寨籍        │        │拿到薪資。    │
│    ├──────┼──────┤1984年11月11日生├────┼───────│
│    │94年11月或12│臺中市櫻花黃│護照號碼：N03368│林璟淯  │由甲○○帶盧麗│
│    │月至96年3月 │昏市場      │43號            │許鳳英  │香至工作地，並│
│    │20日        │            │                │        │與雇主約定薪資│
│    │            │            │                │        │2萬元，盧麗香 │
│    │            │            │                │        │第1年每月薪資 │
│    │            │            │                │        │約美金150元， │
│    │            │            │                │        │第2年每月薪資 │
│    │            │            │                │        │約美金200元， │
│    │            │            │                │        │第3年薪資約新 │
│    │            │            │                │        │台幣9600元。  │
├──┼──────┼──────┼────────┼────┼───────┤
│ 3  │94年1月8日後│賣豬肉等    │LORN LAYHEANG（ │不詳    │入境後即被不知│
│    │之某日起至96│            │中文姓名：盧來香│        │名男子接走載去│
│    │年2月或3月  │            │）              │        │工作，其後每次│
│    │            │            │柬埔寨籍        │        │轉換工作均由官│
│    │            │            │1984年1月1日生  │        │威成或乙○○載│
│    │            │            │護照號碼：N03368│        │盧來香去新的工│
│    │            │            │36號            │        │作地點，第1年 │
│    │            │            │                │        │每月薪資約4000│
│    │            │            │                │        │元，第2年每月 │
│    │            │            │                │        │薪資約7000元  │
│    │            │            │                │        │，第3年每月薪 │
│    │            │            │                │        │資9900元      │
│    ├──────┼──────┤                ├────┼───────┤
│    │96年2月或3月│南投縣仁愛鄉│                │黃秀香  │由丙○○介紹至│
│    │起至97年3月 │大同村仁和路│                │        │該處工作，並由│
│    │            │228號之「竣 │                │        │丙○○及乙○○│
│    │            │悅渡假山莊」│                │        │帶盧來香至該處│
│    │            │            │                │        │工作，每月薪資│
│    │            │            │                │        │約9900元      │
├──┼──────┼──────┼────────┼────┼───────┤
│ 4  │94年3月間至 │臺中市北區五│NHIM KOEUN（中文│子○○  │由丙○○與蔡中│
│    │95年6、7月  │順街235號香 │姓名：呂珍）    │苾蕙芝  │原，約定新台幣│
│    │            │港榮華燒臘店│柬埔寨籍        │        │1萬8000元之月 │
│    │            │及東興市場  │1986年12月14日生│        │薪，先預付36萬│
│    │            │            │護照號碼：N03368│        │元予丙○○，按│
│    │            │            │35號            │        │月扣抵，呂珍每│
│    │            │            │                │        │月薪資4500元，│
│    │            │            │                │        │每月發薪水時，│
│    │            │            │                │        │由老闆或老闆娘│
│    │            │            │                │        │親自或將薪水給│
│    │            │            │                │        │付予丙○○或官│
│    │            │            │                │        │怡秀，再由該二│
│    │            │            │                │        │人將薪資，交給│
│    │            │            │                │        │NHIM KOEUN（呂│
│    │            │            │                │        │珍）。        │
│    ├──────┼──────┤                ├────┼───────┤
│    │95年6、7月起│臺中縣烏日鄉│                │癸○○  │由丙○○與歐明│
│    │至97年3月2日│溪南路2段248│                │        │輝，約定新台幣│
│    │            │巷105號大原 │                │        │2萬2000元之月 │
│    │            │牧場        │                │        │薪，呂珍每月實│
│    │            │            │                │        │拿6400元，每月│
│    │            │            │                │        │發薪水時，均由│
│    │            │            │                │        │歐明輝將薪水給│
│    │            │            │                │        │付予丙○○，再│
│    │            │            │                │        │由其將6400元，│
│    │            │            │                │        │交給NHIM KOEUN│
│    │            │            │                │        │（呂珍）。    │
├──┼──────┼──────┼────────┼────┼───────┤
│ 5  │94年2月6日起│不詳（採茶葉│KUOY RANN（中文 │不詳    │不詳          │
│    │1個月又6天  │）          │姓名：陳桂）    │        │              │
│    │            │            │柬埔寨籍        │        │              │
│    ├──────┼──────┤1981年8月26日生 ├────┼───────│
│    │94年3月間起 │不詳（自助餐│護照號碼：N03407│不詳    │第1年每月薪資 │
│    │1年3個月    │）          │51號            │        │美金150元，第2│
│    ├──────┼──────┤                ├────┤年每月薪資美金│
│    │95年6月間1星│不詳（採茶葉│                │不詳    │200元，第3年每│
│    │期          │）          │                │        │月薪資300元美 │
│    │            │            │                │        │金。          │
│    ├──────┼──────┤                ├────┼───────│
│    │95年6月11日 │臺中縣烏日鄉│                │癸○○  │由丙○○與歐輝│
│    │起至96年6月 │溪南路2段248│                │        │明，約定新台幣│
│    │間1年又10天 │巷105號養鵝 │                │        │2萬2000元之月 │
│    │            │場          │                │        │薪，癸○○先預│
│    │            │            │                │        │付36萬元與官威│
│    │            │            │                │        │成作為報酬，再│
│    │            │            │                │        │由癸○○每月發│
│    │            │            │                │        │薪水時逐月扣回│
│    │            │            │                │        │1萬元，並由官 │
│    │            │            │                │        │威成或乙○○於│
│    │            │            │                │        │每月發薪時到家│
│    │            │            │                │        │裡領取所餘薪資│
│    │            │            │                │        │1萬2000元，以 │
│    │            │            │                │        │美金或新臺幣，│
│    │            │            │                │        │交給KUOY RANN │
│    │            │            │                │        │（陳桂）。    │
│    │            │            │                │        │              │
├──┼──────┼──────┼────────┼────┼───────┤
│ 6  │94年2月7日後│南投縣竹山洗│MA SOKHA（中文姓│不詳    │由丙○○或官怡│
│    │之某日起至96│衣場        │名：馬淑卡）    │        │秀帶MA SOKHA（│
│    │年11月      │            │柬埔寨籍        │        │馬淑卡）去工作│
│    │            │            │1981年5月2日生  │        │，第1年每月薪 │
│    │            │            │護照號碼：N03410│        │資美金150元， │
│    │            │            │69號            │        │第2年每月薪資 │
│    │            │            │                │        │美金200元，第3│
│    │            │            │                │        │年每月薪資美  │
│    │            │            │                │        │金300元。     │
├──┼──────┼──────┼────────┼────┼───────┤
│ 7  │94年1月9日至│臺中工廠煮雞│MOEUNG SOTHORT（│不詳    │先由丙○○帶  │
│    │95年7、8月  │            │中文姓名：辛○○│        │MOEU NGSOTHORT│
│    ├──────┼──────┤）柬埔寨籍1979年│        │（辛○○)去臺 │
│    │95年9月左右 │清境地區旅館│3月5日生護照號碼│        │中工廠工作，後│
│    │至97年9月   │            │：N0000000號    │        │由乙○○帶至山│
│    │            │            │                │        │上去清境工作，│
│    │            │            │                │        │第1年每月薪資 │
│    │            │            │                │        │金150元，第2年│
│    │            │            │                │        │每月薪資美金  │
│    │            │            │                │        │200元，第3年每│
│    │            │            │                │        │月薪資美金300 │
│    │            │            │                │        │元            │
└──┴──────┴──────┴────────┴────┴───────┘


司法院資訊處製作；財團法人民間司法改革基金會備份。
